---
title: "Report - Movies Recommendation in Flixster"
author: "Pedro Unas e Solange Sampaio"
date: "08/05/2020"
output:
  html_document:
    df_print: paged
---

```{r setup, include=FALSE}
knitr::opts_chunk$set(echo = TRUE)
```

## Introdução

O objetivo deste trabalho prático consiste em comparar diferentes métodos de recomendações para um dado cojunto de dados, de modo a fazer recomendações a um conjunto de utlizadores. Foi-nos disponiblizado os 3 seguintes ficheiros de texto pertencentes a um site de filmes, chamado Flixster:

* **Ratings.timed.txt:** Contêm os ratings que cada utilizador deu aos filmes numa respetiva data.
* **movie.txt:** Contêm o nome dos filmes e o respetivo id.
* **profile.txt:** Contêm a informação de cada utilizador (id, género, idade, localização e o tempo que é membro)


## Pré-processamento dos dados 

Ao analisar os ficheiros, reparámos que não estavam bem formatados, por isso começamos por fazer um script em python para os tratar. Para o ficheiro movie.txt, críamos duas colunas, moviename e movieid, contendo os nomes dos filmes e os id's e guardámos num ficheiro csv. O ficheiro Ratings.timed.txt também foi covertido para um ficheiro csv, contendo 4 colunas (userid, movieid, rating, date). Por fim, no ficheiro profile.txt eliminámos os valores em fata uilizando e função dropna() e covertemos este ficheiro para um ficheiro csv com 7 colunas (userid, gender, memberfor, lastlogin, profileview, age).


## Exploração dos dados 

```{r data, echo=FALSE, warning=FALSE,message=FALSE}

require(recommenderlab)
require(tidyverse)
require(reshape2)
require(ggplot2)
require(ggpubr)


set.seed(1)

data <- read.csv('Data/movie.csv')
ratings <- read.csv('Data/Ratings.csv') 
ratings.date <- ratings$date # Talvez usar isto no futuro 
ratings <- ratings %>% select(userid,movieid,rating)
```


### Número de Ratings ao longo do tempo 
 
 
```{r rating_over_time, echo=FALSE, fig.height=2.8}

ratings.date.df <- table(ratings.date) %>% as.data.frame 
ratings.date.df$ratings.date <- as.Date(ratings.date.df$ratings.date, "%Y-%m-%d")
ratings.date.df <- ratings.date.df[ratings.date.df$ratings.date >= "2005-01-01", ] # Little data before this date

ggplot(ratings.date.df, aes(x=ratings.date, y=Freq)) +
  geom_line() + 
  labs(title='Number of Ratings Over Time', x='Date', y='Frequency')
```


Ao analisar o gráfico é possível ver que houve um pico entre abril e maio do ano de 2007, o que sgnifica que havia uma grande quantidade de utilizadores ativos, havendo um decréscimo nos anos seguintes com algumas subidas não muito sigficativas. No ano 2009 houve uma subida mais acentuada no mês de maio e apartir daí houve um decréscimo muito acentuado.

### Distribuição do rating 

```{r rating_distribution, echo=FALSE, fig.height=2.8}

agg.ratings <- table(ratings$rating) %>% as.data.frame %>% rename(rating = Var1, freq = Freq)

ggplot(agg.ratings, aes(x=rating, y=freq)) + 
  geom_bar(stat = "identity") +
  labs(title='Rating Distribution', x = 'Rating', y='Frequency')
```

É possível ver que os ratings atribuídos pelos utilizadores aos filmes são na sua maioria positivos positivos, ou seja, maior que 2.5, o que podemos concluir que os utlizadores têm uma maior tendência para avaliar os filmes que mais gostaram. 

### Filmes mais populares

```{r popular_movies, echo=FALSE, fig.height=3}

  top.movies <- table(ratings$movieid) %>% as.data.frame %>% rename(movieid = Var1, freq = Freq) %>%
              merge(data, by='movieid') %>% select(moviename,freq) %>% arrange(desc(freq)) %>% head(20)
levels(top.movies$moviename) <- c(levels(top.movies$moviename), "Harry Potter and the Sorcerer's Stone")
top.movies$moviename[top.movies$moviename == "Harry Potter and the Sorcerer's Stone (Harry Potter and the Philosopher's Stone)"] <- "Harry Potter and the Sorcerer's Stone"
top.movies$moviename <- factor(top.movies$moviename, levels = top.movies$moviename[order(top.movies$freq)])

ggplot(top.movies, aes(x=moviename, y=freq)) + 
  geom_bar(stat = "identity") +
  labs(title='Most Popular Movies', x = 'Movie', y='Frequency') +
  coord_flip()

```

Como podemos observar o filme com mais avaliações é o *Transformers: Revenge of the Fallen* com cerca de 30500 avaliações. Já o segundo filme com mais popular, possuí cerca de 20250 avaliações, havendo assim uma grande diferença comparativamente com o primeiro.

### Maiores críticos


```{r critcs, echo=FALSE, fig.height=2.8}

best.critics <- table(ratings$userid) %>% as.data.frame %>% rename(critic = Var1, freq = Freq) %>%
                select(critic,freq) %>% arrange(desc(freq)) %>% head(20)
best.critics$critic <- factor(best.critics$critic, levels = best.critics$critic[order(best.critics$freq)])

ggplot(best.critics, aes(x=critic, y=freq)) + 
  geom_bar(stat = "identity") +
  labs(title='Top Critics', x = 'Critic', y='Frequency') +
  theme(axis.text.x = element_text(angle = 45, hjust = 1))

```

Neste gráfico é apresentado os 20 utilizadores que avaliaram o maior número de filmes, sendo o utlizador com o id 103006 com mais de 30000 avaliações atribuídas aos filmes. 

### Filmes mais bem avaliados

```{r best_movie, echo=FALSE, fig.height=2.8}

best.movies <- ratings %>% select(movieid, rating) %>% group_by(movieid) %>% filter(n() > 2000) %>% 
              as.data.frame
best.movies <- aggregate(rating ~ movieid, best.movies, mean) %>% arrange(desc(rating)) %>% head(10) %>%
              merge(data, by='movieid') %>% select(moviename,rating) # Originally ≈ 1000 movies 
best.movies$moviename <- factor(best.movies$moviename, levels = best.movies$moviename[order(best.movies$rating)])

ggplot(best.movies, aes(x=moviename, y=rating)) + 
  geom_bar(stat = "identity") +
  labs(title='Best Movies', x = 'Movie', y='Average Rating') +
  coord_flip(ylim = c(4.0,4.25))


```

Os 10 filmes com uma classficação maior estão apresentados neste gráfico, sendo  *Pirates of the Caribbean-. At Worlds End* o filme com melhor classificação.


## Sistemas de recomendação 

Para a realização desta parte começamos apens por considerar os críticos com mais de 1000 *ratings* dadas, o que nos deixou com 1229 críticos e um total de 2,048,059 avaliações. De modo a ajudar na *performance* foi feita uma *sample* aleatória com 1/50 do tamanho o que nos deixou com 40961 críticas e de modo a facilitar futuras leituras o ID do filme foi substituido pelo seu nome.

```{r samples}

top_critics <- ratings %>% group_by(userid) %>% filter(n() > 1000) %>% as.data.frame()
sample_ratings <- top_critics[sample(nrow(top_critics), nrow(top_critics)/50), ]
sample_ratings <- merge(sample_ratings, data, by='movieid')
sample_ratings <- sample_ratings %>% select(userid,moviename,rating)

```

Posteriormanete foi criado um *dataset* parecido onde as ratings passaram para o formato binário, onde um filme é considerado bom caso a rating dado pelo crítico seja igual ou superior a 3.5. Isto foi feito para facilitar a posterior conversão a **binaryRatingMatrix**.

```{r binary samples}

sample_ratings_binary <- sample_ratings
sample_ratings_binary$rating <-
  ifelse(sample_ratings_binary$rating >= 3.5,
         1,
         0
  )

```

Para a conversão para as estruturas de dados utilizados pelo **recommenderlab**, utilizamos a função **dcast** para criar uma matrix onde o cada crítico corresponde a uma fila e cada filme a uma coluna, sendo que caso o crítico tenha avaliado um certo filme o valor da célula (crítico, filme) corresponde a essa avaliação, quer seja real ou binária. Removemos depois o ID do crítico e para caso da matrix binária, verificamos se existem avalições em cada fila e caso não haja essas filas são removidas. Por fim procedemos a conversão para as estruturas de dados **realRatingMatrix** e **binaryRatingMatrix** e definimos também o nosso esquema de avalição, que usa **10-fold cross validation** para modelção e um crítico a sorte para a previsão e posterior avaliação da mesma.

``` {r conversion}
x <- dcast(sample_ratings, userid ~ moviename, value.var = "rating", na.rm = FALSE)
y <- dcast(sample_ratings_binary, userid ~ moviename, value.var = "rating", na.rm = TRUE)
x <- as.matrix(x[,-1])
y <- as.matrix(y[,-1])
y[!is.finite(y)] <- 0
useless <- 
  ifelse(rowSums(y) < 1,
         TRUE,
         FALSE
  )
y <- y[!useless ,]

r <- as(x, "realRatingMatrix")
b <- as(y, "binaryRatingMatrix")

set.movies <- evaluationScheme(r,method='cross-validation',given=1,goodRating=3.5,k=10)
set.movies_ <- evaluationScheme(b,method='cross-validation',given=1,k=10)

model_params <- list(support=10/dim(b)[2],
                     confidence=0.5)
```

Como parâmetros para o modelo AR usamos a fórmula 10/|DF| para definar o suporte e escolhemos como nível de confiança 0.5 pois após algumas experências, pareceu o valor mais acertado para este problema e procedemos então a avaliação dos modelos usando um crítico para avaliar a performance.

```{r evalutation, eval=F}
methods <- list("popular" = list(name="POPULAR", param = NULL),
                "user-based CF" = list(name="UBCF", param = NULL))
methods_ <- list("popular" = list(name="POPULAR", param = NULL),
                 "user-based CF" = list(name="UBCF", param = NULL),
                 "association rules" = list(name="AR", param = model_params))

#real
acc_REC <- evaluate(set.movies, methods, n=c(1,2,5))
#binary
b_acc_REC <- evaluate(set.movies_, methods_, n=c(1,2,5)) 

```

Foi criada depois um função auxiliar para obter a precisão,*recall*,TPR e FPR médio para cada valor de N (1,2,5) em cada modelo, obtendo os seguintes resultadoo.

```{r load, echo=F}
load("Helper-Files/acc_REC.rda")
load("Helper-Files/b_acc_REC.rda")
```

```{r eval results, echo=F}
avg.conf <- function(results) {
  tmp <- results %>%
    getConfusionMatrix()  %>%  
    as.list() 
  as.data.frame(Reduce("+",tmp) / length(tmp)) %>% 
    mutate(n = c(1, 2, 5)) %>%
    select('n', 'precision', 'recall', 'TPR', 'FPR') 
}

final.results.real <- acc_REC %>% map(avg.conf) %>% 
  enframe() %>% unnest(cols = value)

final.results.binary <- b_acc_REC %>% map(avg.conf) %>% 
  enframe() %>% unnest(cols = value)

final.results.real
final.results.binary
```

Observando os resultados anteriores conseguimos observar que na primeira tabela o recomendador **Popular** obteve resultados melhores comparativamente ao **UBCF**, com valores tanto de precisão como de *recall* melhores. Quando aos resultados para a matrix binária o recomendador **Popular** continuou a ser superior aos restantes, sendo que as **Association Rules** obtiveram valores mínimos de precisão e *recal*.

Fazendo as **ROC CURVES** vemos que a *Area Under Curve* do Popular é bastante superior a do UBCF no em ambos os plots, e que as Association rules mantêm um valor constante de TPR sendo que a FPR aumenta com o aumento do valor de N, comportamento consistente com os restantes recomendadores. Podemos então concluir que para este caso o melhor recomendador é o **Popular** por uma larga margem.

```{r eval plots, echo=F}
a <- ggplot(final.results.real, aes(x=FPR, y=TPR, colour = fct_reorder2(as.factor(name), 
                                                              FPR, TPR))) + geom_line() +
  geom_label(aes(label = n)) + 
  labs(title = "ROC curves (Real Rating Matrix)", colour = "Model")


b <-ggplot(final.results.binary, aes(x=FPR, y=TPR, colour = fct_reorder2(as.factor(name), 
                                                                     FPR, TPR))) + geom_line() +
  geom_label(aes(label = n)) + 
  labs(title = "ROC curves (Binary Rating Matrix)", colour = "Model")

ggarrange(a,b, ncol = 1)
```

De modo a comparar as diferentes previõses de diferentes modelos podemos escolher aleatoriamente um utilizador e obter listas com 1, 2 e 5 filmes para cada recomendadador. Ao fazer isto encontramos o problema de que em alguns casos o recomendador UBCF e AR não contêm recomendações por isso for escolhido um utilizador para o qual há recomendações em todos os recomendadores.

Para tal foi criada um *dataframe* para cada N e foram feitas a predições para cada recomendador, sendo o código ocultado devido ao tamanho do mesmo.

```{r recs, echo = F, eval=F}
user.r <- getData(set.movies,"known")[49]
user.b <- getData(set.movies_,"known")[121]

movie1 <- data.frame(matrix(nrow = 5, ncol = 1))
colnames(movie1) <- c("Movie 1")
rownames(movie1) <- c("Popular (Real)","UBCF (Real)","Popular (Binary)",
                      "UBCF (Binary)","AR (Binary)")

movie2 <- data.frame(matrix(nrow = 5, ncol = 2))
colnames(movie2) <- c("Movie 1", "Movie 2")
rownames(movie2) <- c("Popular (Real)","UBCF (Real)","Popular (Binary)",
                      "UBCF (Binary)","AR (Binary)")

movie5 <- data.frame(matrix(nrow = 5, ncol = 5))
colnames(movie5) <- c("Movie 1", "Movie 2", "Movie 3", "Movie 4", "Movie 5")
rownames(movie5) <- c("Popular (Real)","UBCF (Real)","Popular (Binary)",
                      "UBCF (Binary)","AR (Binary)")

rec_POPULAR <- Recommender(getData(set.movies,"train"), method='POPULAR')
rec_UBCF <- Recommender(getData(set.movies,"train"), method='UBCF')

movie1[1,1]<- as(predict(rec_POPULAR,user.r,n = 1),"list")[[1]]
movie2[1,1:2]<- as(predict(rec_POPULAR,user.r,n = 2),"list")[[1]]
movie5[1,1:5]<- as(predict(rec_POPULAR,user.r,n = 5),"list")[[1]]

movie1[2,1]<- as(predict(rec_UBCF,user.r,n = 1),"list")[[1]]
movie2[2,1:2]<- as(predict(rec_UBCF,user.r,n = 2),"list")[[1]]
movie5[2,1:5]<- as(predict(rec_UBCF,user.r,n = 5),"list")[[1]]

rec_POPULAR <- Recommender(getData(set.movies_,"train"), method='POPULAR')
rec_UBCF <- Recommender(getData(set.movies_,"train"), method='UBCF')
rec_AR <- Recommender(getData(set.movies_,"train"), "AR", parameter=model_params)

movie1[3,1]<- as(predict(rec_POPULAR,user.b,n = 1),"list")[[1]]
movie2[3,1:2]<- as(predict(rec_POPULAR,user.b,n = 2),"list")[[1]]
movie5[3,1:5]<- as(predict(rec_POPULAR,user.b,n = 5),"list")[[1]]

movie1[4,1]<- as(predict(rec_UBCF,user.b,n = 1),"list")[[1]]
movie2[4,1:2]<- as(predict(rec_UBCF,user.b,n = 2),"list")[[1]]
movie5[4,1:5]<- as(predict(rec_UBCF,user.b,n = 5),"list")[[1]]

movie1[5,1]<- as(predict(rec_AR,user.b,n = 1),"list")[[1]]
movie2[5,1:2]<- as(predict(rec_AR,user.b,n = 2),"list")[[1]]
movie5[5,1:2]<- as(predict(rec_AR,user.b,n = 5),"list")[[1]] # Only goes to two

save(movie1,file="movie1.rda")
save(movie2,file="movie2.rda")
save(movie5,file="movie5.rda")
```

```{r showResults, echo=F}
load("Helper-Files/movie1.rda")
load("Helper-Files/movie2.rda")
load("Helper-Files/movie5.rda")
movie1
movie2
movie5
```

Como podemos observar nos resultados obtidos, o recomendador Popular e o recomendador UBCF obtêm resultados diferentes, sendo que o Popular é esperado recomendar praticamente os mesmo filmes independentemente do utilizador. Quanto ao modelo binário, vemos que o AR só conseguiu recomendar 2 filmes para o utilizador dado, pois não possiu regras de associção para as restantes 3 recomendações. No entanto vemos que as 2 recomendações dadas correspondem as do modelo UBCF.

## Recomendação contextual

O contexto é qualquer informação que possa ser utlizada para caracterizar uma situação. Para uma dada situação, podem existir vários contextos.
Analisando a informação que temos dos utilizadores, podemos utilizar a idade como contexto para fazer a recomendação de filmes. Através da idade conseguimos perceber se é uma criança, adolescente ou adulto e com isso fazer recomendações tendo isso em conta. Por exemplo, se for uma criança fará mais sentido recomendar filmes de animação. 

A localização de um utilizador pode também ser algo a ter conta pois por exemplo filmes com lingugem Espanhola fazem mais ser sentido ser recomendados a utilizadores que falem a essa linguagem, ou filmes que explorem aspetos culturais semelhantes às do país/região de um usário poderão recomendados ao mesmo.

## Conclusão

Este trabalho serviu para percebemos como funcionam diferentes sistemas de recomendação e as suas vantagens e desvantagens. Percebemos que o recomendador Popular é o mais geral de todos, funcionando para todos os casos dos dados que nos foram dados ao contrário dos outros dois recomendadores usados que podem não obter recomendações. 
